【裁判字號】    88,易,3913
【裁判日期】    890309
【裁判案由】    贓物
【裁判全文】
臺灣板橋地方法院刑事判決                        八十八年度易字第三九一三號
    公  訴  人  臺灣板橋地方法院檢察署檢察官
    被      告  乙○○
                丙○○
右列被告因贓物案件，經檢察官提起公訴（八十八年度偵字第八四三六號），本院判
決如左：
    主  文
乙○○寄藏贓物，處有期徒刑柒月。
丙○○無罪。
    事  實
一、乙○○於民國八十七年間因贓物案件，經臺灣臺北地方法院判處有期徒刑四月，
    緩刑三年確定，於緩刑期間內，仍不知警惕，於八十八年二月十二日，在台北縣
    板橋市○○○街七十五號其經營之機車修理店內，明知丙○○陸續騎來交與伊改
    裝之未懸掛車牌機車三輛，係來源不明之贓物，竟仍予以受寄，且為上開三輛機
    車懸掛他車車牌而為之隱藏。嗣於八十八年四月二日下午四時三十分許，在上址
    為警當場查獲。
二、案經台北縣警察局板橋分局報請台灣板橋地方法院檢察署檢察官偵查起訴。
    理  由
壹、有罪部分
一、訊據被告乙○○矢口否認有寄藏贓物犯行，辯稱：上開三輛機車係丙○○騎來交
    予伊修理引擎，惟因丙○○在服兵役而未指示如何處理，所以伊拆卸引擎後一直
    擺在店門口，又為防止被拾荒者撿走，丙○○請伊為上開三輛機車懸掛車牌，伊
    並不知上開三輛機車係贓車云云。惟查，上開三輛機車原車牌為ＬＬＭ－二六二
    號、ＬＰＥ－五一六號、ＫＦＤ－三三號，分係王景田、楊政霖、李坤所有，於
    八十八年二月十二日四時許、同日七時許、同日八時許，在台北縣樹林市○○路
    ○段二四九巷二一號前、同市○○路○段、同市○○街七四之一號前分別遭竊之
    事實，業據證人王景泓、甲○○○、楊政融於警訊時證述綦詳，且有贓物認領保
    管單、車輛竊盜個別查詢報表各三紙附卷可稽，是上開三輛機車為他人失竊之贓
    物，洵無疑義。被告乙○○雖矢口否認就上開三輛機車有贓物之認識，惟查，上
    開ＬＬＭ－二六二號、ＬＰＥ－五一六號、ＫＦＤ－三三號機車，分係一九九八
    、一九九八、一九九七年份，有上開車輛竊盜個別查詢報表三紙為憑，是上開三
    輛機車於八十八年二月遭竊時均甚新穎。被告乙○○受寄無車牌之嶄新機車三輛
    ，拆卸引擎並改懸他車車牌後，藏放於店內幾達二個月之久，其辯稱不知上開三
    輛機車係贓車，其孰能信？再參以本院囑託法務部調查局對被告乙○○進行測謊
    結果，被告乙○○稱其未收贓，經測試呈情緒波動之反應，應係說謊，有該局八
    十九年一月二十一日（八九）陸（三）字第八八０九二二０七號鑑驗通知書一紙
    在卷可按，益徵被告乙○○就上開三輛機車顯有贓物之認識。綜上各節以觀，被
    告乙○○上開辯解，顯係卸責之詞，委無足採，其犯行堪以認定。
二、核被告乙○○所為，係犯刑法第三百四十九條第二項之寄藏贓物罪。爰審酌被告
    乙○○有贓物前科，素行不良，且犯後又否認犯行，態度不佳，及其犯罪之動機
    、目的、手段、所生損害等一切情狀，量處如主文所示之刑，以資懲儆。
貳、無罪部分
一、公訴意旨略以：被告丙○○於八十八年二月間，在不詳處所，明知ＬＬＭ－二六
    二號、ＫＦＤ－六三三號、ＬＰＥ－五一六號三輛機車，係來路不明之贓車，竟
    仍加以收受，再委請知情之乙○○修理寄藏，因認被告丙○○涉犯刑法第三百四
    十九條第一項之收受贓物罪嫌。
二、按犯罪事實，應依證據認定之，無證據不得推定其犯罪事實。又不能證明被告犯
    罪者，應諭知無罪之判決，刑事訴訟法第一百五十四條、第三百零一條第一項分
    別定有明文。又按在訴訟上用以證明事實之證據，須於通常一般之人均不致於有
    所懷疑，而得確信其為真實之程度者，始得據以為有罪之認定，倘其證明尚未達
    到此一程度，而有合理之懷疑性存在，致使無從為有罪之確信時，即應為無罪之
    判決（最高法院七十六年台上字第四九八六號判例意旨參照）。
三、公訴人認被告丙○○涉犯贓物罪，無非以同案被告乙○○指稱上開三輛機車係被
    告丙○○所交修，且被告丙○○否認有竊盜犯行，為其論據。惟查，被告丙○○
    並未坦承上開三輛機車係其交予乙○○，且辯稱：當時伊不在北部，並未見過該
    三輛機車云云。被告丙○○既未供承上開三輛機車係其自他人處收受得來，自不
    能僅因其否認竊盜，即反向推論其係觸犯贓物罪。此外，本院復查無其他積極證
    據足資認定被告丙○○有公訴人所指之收受贓物犯行，不能證明被告丙○○犯收
    受贓物罪，自應諭知其無罪之判決。至於被告丙○○是否涉犯竊盜罪，應由檢察
    官另行偵查。
據上論斷，應依刑事訴訟法第二百九十九條第一項前段、第三百零一條第一項，刑法
第三百四十九條第二項，罰金罰鍰提高標準條例第一條前段，判決如主文。
本案經檢察官陳炎辰到庭執行職務。
中      華      民      國      八十九      年     三     月     九     日
                                      臺灣板橋地方法院刑事第一庭
                                          法  官  施  錫  揮
右正本證明與原本無異
如不服本判決應於送達後十日內向本院提出上訴狀
                                          書記官  王  苑  琦
中      華      民      國      八十九      年     三     月    十六    日
附錄本案論罪科刑法條全文：
刑法第三百四十九條
收受贓物者，處三年以下有期徒刑、拘役或五百元以下罰金。
搬運、寄藏、故買贓物或為牙保者，處五年以下有期徒刑、拘役或科或併科一千元以
下罰金。
因贓物變得之財物，以贓物論。


司法院資訊處製作；財團法人民間司法改革基金會備份。
